臺灣臺南地方法院刑事判決　
111年度交易字第360號
公  訴  人  臺灣臺南地方檢察署檢察官
被      告  蕭秦苒


上列被告因過失傷害案件，經檢察官提起公訴（110年度偵字第2
4246號），本院判決如下：
    主  文
蕭秦苒犯過失傷害罪，處有期徒刑參月，如易科罰金，以新臺幣
壹仟元折算壹日。
    事  實
一、蕭秦苒於民國109年12月26日8時58分許，騎乘車牌號碼000-
    000號普通重型機車，沿臺南市東區崇德路由南往北方向騎
    乘，迨駛該路段與崇德十一街口，本應注意保持安全距離、
    注意車前狀況，隨時採取必要之安全措施，以避免發生危險
    ，而依當時天候晴、日間有自然光線、柏油路面乾燥無缺陷
    、視距良好、無障礙物，依其智識、能力並無不能注意之情
    事，竟疏未注意，追撞同路同向前方由王秀英騎乘之車牌號
    碼000-000號普通重型機車（左偏騎乘未顯示方向燈），致
    王秀英人、車倒地，因此受有左側第2-7肋骨多發性閉鎖性
    骨折併連枷胸、鎖骨骨折等傷害。
二、案經王秀英訴由臺南市政府警察局第一分局報請臺灣臺南地
    方檢察署檢察官偵查起訴。
    理  由
一、關於證據能力之認定：
㈠、本件所引用具傳聞證據性質之供述證據，因檢察官及被告蕭
    秦苒於本案言詞辯論終結前，均未爭執證據能力，本院審酌
    前開證據之作成或取得之狀況，並無非法或不當取證之情事
    ，且亦無顯不可信之情況，依刑事訴訟法第159條之5規定，
    均具有證據能力。
㈡、其餘非供述證據性質之證據資料，則均無違反法定程序取得
    之情形，依刑事訴訟法第158條之4規定之反面解釋，亦應有
    證據能力，合先敘明。
二、上開犯罪事實，業據被告坦承不諱，核與證人即告訴人王秀
    英於警詢及偵訊時指訴之情節大致相符（警卷第11頁、偵卷
    第29-30頁），並有臺南市立醫院診斷證明書、臺南市政府
    警察局第一分局道路交通事故現場圖、暨道路交通事故調查
    報告表㈠、㈡、現場及車損照片附卷足參（警卷第13、41-45
    、55-89頁），堪認被告上開任意性之自白，確與事實相符
    。汽車行駛時，駕駛人應保持安全距離、注意車前狀況，並
    隨時採取必要之安全措施，道路交通安全規則第94條第1、3
    項分別定有文明文，此為一般用路駕駛人所應知悉，並應確
    實遵守，而觀諸前揭卷附道路交通事故調查表㈠所載，案發
    當時天候晴，日間自然光、路面乾燥無缺陷且無障礙物，視
    距良好，並無不能注意之情事，竟疏未注意致與告訴人所騎
    乘之發生碰撞，再本件交通事故經送鑑定結果，亦認被告前
    開過失，此有臺南市車輛行車事故鑑定會111年1月24日南市
    交鑑字第1110169967號函暨南鑑0000000案鑑定意見書附卷
    可佐（偵卷第21-24頁），足見被告就本件交通事故之發生
    ，確有前述過失責任甚明。又被告之過失行為與告訴人受傷
    結果間，具有相當因果關係，亦可認定。是本件事證明確，
    被告犯行洵堪認定，應予依法論科。
三、被告所為係犯刑法第284條前段之過失傷害罪。被告於本件
    車禍事故後，於偵查犯罪機關知悉犯人前，向處理之員警承
    認其為肇事者，有臺南市政府警察局第一分局交通分隊道路
    交通事故肇事人自首情形紀錄表在卷可憑（警卷第51頁），
    符合自首要件，爰依刑法第62條前段規定減輕其刑。爰被告
    違反上開注意義務致告訴人而受有前開傷害，實有不當，另
    審酌本件經鑑定被告為肇事主次因、告訴人為肇事次因，此
    有前開鑑定意見書在卷可憑，另告訴人於警詢時即已檢具相
    關單據交付被告欲申請保險理賠，被告竟無端遺失單據，至
    此避不見面，難認犯後態度良善，暨被告學歷、家庭、經濟
    狀況及告訴人之量刑請求等一切情狀，量處如主文所示之刑
    ，並諭知如易科罰金之折算標準，以示懲儆。
四、據上論斷，應依刑事訴訟法第299條第1項前段，刑法第284
    條前段、第62條前段、第41條第1項前段，刑法施行法第1條
    之1，判決如主文。
案經檢察官彭盛智提起公訴、謝欣如到庭執行職務。
中　　華　　民　　國　　111 　年　　6 　　月　　28　　日
                  刑事第五庭    法　官　蔡奇秀
以上正本證明與原本無異。
如不服本判決應於收受本判決後20日內向本院提出上訴書狀，並
應敘述具體理由。其未敘述上訴理由者，應於上訴期間屆滿後20
日內向本院補提理由書狀（均須按他造當事人之人數附繕本）「
切勿逕送上級法院」。 
　　　　　　　　　　　　　　　　書記官　黃郁淇
中　　華　　民　　國　　111 　年　　6 　　月　　28　　日
附錄本案所犯法條：
中華民國刑法第284條
因過失傷害人者，處 1 年以下有期徒刑、拘役或 10 萬元以下
罰金；致重傷者，處 3 年以下有期徒刑、拘役或 30 萬元以下
罰金。